臺灣臺北地方法院刑事裁定　　　　　　　　　　　　　　九十一年度簡抗字第六號
　　抗　告　人
　　即　被　告　葉海　男　五.
右列抗告人因聲請定其應執行刑案件，不服本院臺北簡易庭民國九十一年十月二十九
日九十一年度北簡聲字第八二號刑事裁定，提起抗告，本院裁定如左：
    主  文
抗告駁回。
    理  由
一、抗告意旨略以：被告前因犯公共危險案件，分別受有判決罰金一萬五千元及二萬
    六千元之宣告，惟其中罰金一萬五千元部分，抗告人業已於民國九十一年六月初
    在接獲執行通知後，即已繳清，今原審未為詳查，遽然裁定執行三萬八千元，顯
    然錯誤，爰提起抗告，請求撤銷原裁定等語。
二、按裁判確定前犯數罪者，併合處罰之；又數罪併罰有二裁判以上者，依第五十一
    條之規定定其應執行之刑；刑法第五十條、第五十三條定有明文；又依同法第五
    十一條第七款規定：宣告多數罰金者，於各刑中之最多額以上，各刑合併之金額
    以下，定其金額；而依刑法第四十八條應更正其刑或依第五十三條及第五十四條
    應依刑法第五十一條第五款至第七款之規定，定其應執行刑者，由該案犯罪事實
    罪後判決之法院之檢察官，聲請該法院裁定之；刑事訴訟法第四百七十七條第一
    項亦有明定。次按，數罪併罰案件之執行完畢，係指數罪定其應執行刑後，已將
    該應執行之刑執行完畢而言，若僅數罪中之一罪所宣告之刑執行完畢，而數罪合
    併所定應執行之刑尚未執行完畢，仍係「未執行完畢」；而數罪經法院分別判處
    有期徒刑確定，其中一罪先執行有期徒刑期滿後，法院又依檢察官之聲請，以裁
    定定數罪之應執行刑確定，其在未裁定前已先執行期滿之罪，因嗣後合併他罪定
    應執行刑之結果，檢察官所換發之執行指揮書係執行應執行刑，故僅應將其刑期
    自應執行刑中扣除，不能認為該罪已執行完畢。是定應執行之刑，應由犯罪事實
    最後判決之法院檢察官聲請該法院依法裁定之，不能因犯罪之一部分所科之刑業
    經執行完畢，而認檢察官之聲請為不合法，予以駁回。至已執行部分，檢察官於
    指揮執行時應如何處理，係另一問題，與定應執行刑之裁定無涉。（最高法院八
    十八年台抗字第三二五號裁定要旨參照）
三、是本件原裁定以被告因犯公共危險二罪，先後判處罰金刑後，經分別確定在案，
    檢察官聲請定其應執行刑，原法院審核認聲請為正當，而引用刑法第五十三條、
    第五十一條第七款裁定定應執行刑，抗告人不服原裁定，認其所犯部分之罪業已
    罰金執行完畢，不應再與餘罪之公共危險部分定其應執行刑，惟抗告所指之執行
    完畢之罪，係宣告刑而非應執行刑，揆諸首開說明，仍應視為未執行完畢而應定
    其應執行刑，從而抗告人前揭抗告意旨，並無理由，應予駁回。
據上論斷，應依刑事訴訟法第四百五十五條之一第五項、第四百十二條，裁定如主文
。
中      華       民       國     九十一      年     十二    月   三十一 日
   臺灣臺北地方法院刑事第九庭
                                           審判長法  官  徐  世  禎
                                                 法  官  沈  君  玲
                                                 法  官  吳  佳  薇
本件不得抗告
右正本與原本無異。
                                                 書記官  許  博  為
中      華       民       國     九十一      年     十二    月   三十一 日
